pt-BR: Acessórios de limpeza de joias incluídos: Cesta; Pincel; Bandeja de imersão; Luvas; Pano de microfibra; Pano de polimento; Esponja; Bolsa de armazenamento; Pinças; Outro
sk-SK: Súčasti na čistenie šperkov v balení: Košík; Štetec; Ponorná miska; Rukavice; Mikrovláknová utierka; Utierka na leštenie; Špongia; Úložné vrecko; Pinzety; Iné
nb: Smykkerensingstilbehør inkludert: Kurv; Børste; Dyppekar; Hansker; Mikrofiberklut; Poleringsklut; Svamp; Oppbevaringspose; Pinsetter; Annet
pt-PT: Acessórios de limpeza de joias incluídos: Cesta; Pincel; Tabuleiro de imersão; Luvas; Pano de microfibra; Pano de polimento; Esponja; Bolsa de armazenamento; Pinças; Outro
ro-RO: Accesorii de curățare bijuterii incluse: Coș; Perie; Tavă de imersie; Mănuși; Lavetă din microfibră; Lavetă de lustruit; Burete; Săculeț de depozitare; Pensetă; Altele
sl-SI: Vključeni dodatki za čiščenje nakita: Košara; Krtačna; Pladenj za potapljanje; Rokavice; Krpa iz mikrovlaken; Polirna krpa; Goba; Vrečka za shranjevanje; Pincete; Drugo
bg-BG: Включени аксесоари за почистване на бижута: Кошница; Четка; Тавичка за потапяне; Ръкавици; Микрофибърна кърпа; Полираща кърпа; Гъба; Торбичка за съхранение; Пинсети; Други
lt-LT: Įtraukti papuošalų valymo priedai: Krepšelis; Šepetėlis; Mirkymo padėklas; Pirštinės; Mikropluošto šluostė; Poliravimo šluostė; Pintis; Laikymo maišelis; Pincetai; Kita
es: Accesorios de limpieza de joyas incluidos: Cesta; Pincel; Bandeja de inmersión; Guantes; Paño de microfibra; Paño de pulido; Esponja; Bolsa de almacenamiento; Pinzas; Otros
hr-HR: Uključeni dodaci za čišćenje nakita: Košara; Četkica; Posuda za uranjanje; Rukavice; Krpa od mikrovlakana; Krpa za poliranje; Spužva; Vrećica za pohranu; Pinceta; Ostalo
en: Jewelry cleaning accessories included: Basket; Brush; Dip tray; Gloves; Microfiber cloth; Polishing cloth; Sponge; Storage pouch; Tweezers; Other
tr: Dahil edilen takı temizleme aksesuarları: Sepet; Fırça; Daldırma tepsisi; Eldivenler; Mikrofiber bez; Parlatma bezi; Sünger; Saklama kesesi; Cımbızlar; Diğer
ru: Аксессуары для чистки ювелирных изделий в комплекте: Корзина; Кисть; Поддон для погружения; Перчатки; Салфетка из микрофибры; Салфетка для полировки; Губка; Мешочек для хранения; Пинцеты; Другой
th: อุปกรณ์เสริมทำความสะอาดเครื่องประดับที่รวมอยู่: ตะกร้า; แปรง; ถาดจุ่ม; ถุงมือ; ผ้าไมโครไฟเบอร์; ผ้าขัดเงา; ฟองน้ำ; ถุงเก็บ; แหนบ; อื่นๆ
it: Accessori per la pulizia dei gioielli inclusi: Cestino; Pennello; Vassoio per immersione; Guanti; Panno in microfibra; Panno per lucidare; Spugna; Custodia per conservazione; Pinzette; Altro
el: Περιλαμβανόμενα αξεσουάρ καθαρισμού κοσμημάτων: Καλάθι; Βούρτσα; Δίσκος εμβάπτισης; Γάντια; Πανί μικροϊνών; Πανί γυαλίσματος; Σφουγγάρι; Θήκη αποθήκευσης; Τσιμπιδάκια φρυδιών; Άλλο
vi: Phụ kiện làm sạch trang sức đi kèm: Rổ; Cọ; Khay nhúng; Găng tay; Khăn sợi siêu mịn; Vải đánh bóng; Miếng bọt; Túi đựng; Nhíp; Khác
nl: Meegeleverde sieraadreinigingsaccessoires: Mand; Borstel; Dompelbak; Handschoenen; Microvezeldoek; Poetsdoek; Spons; Opbergzakje; Pincetten; Andere
da: Inkluderet smykkerengøringstilbehør: Kurv; Børste; Dyppebakke; Handsker; Mikrofiberklud; Pudseklud; Svamp; Opbevaringspose; Pincetter; Andet
cs: Zahrnuté příslušenství pro čištění šperků: Košík; Štětec; Miska na máčení; Rukavice; Mikrovláknová utěrka; Utěrka na leštění šperků; Houba; Úložný sáček; Pinzety; Jiné
pl: Akcesoria do czyszczenia biżuterii w zestawie: Kosz; Pędzel; Tacka do zanurzania; Rękawice; Ściereczka z mikrofibry; Ściereczka do polerowania; Gąbka; Woreczek do przechowywania; Pęseta; Inne
zh-TW: 包含的珠寶清潔配件: 共同點; 畫筆; 浸泡盤; 一般手套; 超細纖維布; 擦拭布; 海綿; 收納袋; 美容鑷子; 其他
zh-CN: 包含的珠宝清洁配件: 花篮; 刷子; 浸泡托盘; 手套; 超细纤维布; 抛光布; 海绵; 收纳袋; 美容镊子; 其他
fi: Sisältyvät korujen puhdistustarvikkeet: Kori; Sivellin; Kastotarjotin; Hanskat; Mikrokuituliina; Kiillotusliina; Sieni; Säilytyspussi; Pinsetit; Muu
ko: 포함된 보석 청소 액세서리: 바구니; 브러시; 침수 트레이; 글러브; 극세사 천; 광택용 천; 스펀지; 보관 파우치; 족집게; 기타
fr: Accessoires de nettoyage des bijoux inclus: Panier; Brosse; Plateau de trempage; Gants; Chiffon en microfibre; Chiffons de polissage pour bijoux; Éponge; Pochette de rangement; Pinces à épiler; Autre
de: Enthaltenes Schmuckreinigungszubehör: Korb; Bürste; Tauchschale; Handschuhe; Mikrofasertuch; Poliertuch; Schwamm; Aufbewahrungsbeutel; Pinzette; Sonstiges
hu: Mellékelt ékszertisztító tartozékok: Kosár; Ecset; Merítő tálca; Kesztyű; Mikroszálas kendő; Polírozó kendő; Szivacs; Tároló tasak; Csipeszek; Egyéb
sv: Inkluderade smyckesrengöringstillbehör: Korg; Borste; Doppbricka; Handskar; Mikrofiberduk; Putsduk; Svamp; Förvaringspåse; Pincetter; Övrigt
ja: ジュエリークリーニング付属アクセサリー: バスケット; ブラシ; ディップトレイ; グローブ; マイクロファイバークロス; 研磨布; スポンジ; 収納ポーチ; ピンセット; その他